臺灣板橋地方法院刑事判決　　　　　　 94年度簡上字第185號
上　訴　人　臺灣板橋地方法院檢察署檢察官
上　訴　人
即?被?告　乙○○
　　　　　　　　　　　5樓
　　　　　　　　　　　1樓
上列上訴人因被告傷害案件，不服本院九十三年度簡字第五五六
０號中華民國九十三年十二月三十日第一審判決（聲請簡易判決
處刑案號：九十三年度偵字第一七五八０號），提起上訴，本院
管轄之第二審合議庭判決如下：
    主  文
上訴駁回。
乙○○緩刑貳年。
    事  實
一、乙○○與甲○○係朋友關係，其於民國九十三年九月五日二
    十一時許，在甲○○工作之臺北縣蘆洲市○○街十二號「歌
    聲歌友會」前，因細故與甲○○發生爭吵後，竟徒手掌摑甲
    ○○，致甲○○受有左耳膜外傷破裂、左手腕瘀血等傷害。
二、案經被害人甲○○訴由臺北縣政府警察局蘆洲分局報請臺灣
    板橋地方法院檢察署檢察官偵查後聲請逕以簡易判決處刑。
    理  由
一、上揭犯罪事實，業據被告乙○○坦承不諱，核與告訴人甲○
    ○之指訴相符，並有新光吳火獅紀念醫院診斷證明書附卷可
    稽，足堪擔保被告前開自白之真實性。本件事證明確，被告
    犯行洵堪認定。
二、核被告所為，係犯刑法第二百七十七條第一項之普通傷害罪
    。原審同此認定，並審酌被告並無前科，素行尚可，其因爭
    風吃醋而出手傷人之犯罪動機，致被害人受有左耳膜外傷破
    裂、左手腕瘀血等傷害，傷勢非淺，暨犯後坦承犯行、惟迄
    未賠償被害人損失之態度等一切情形，而依刑事訴訟法四百
    四十九條第一項前段、第三項、第四百五十四條第二項，刑
    法第二百七十七條第一項、第四十一條第一項前段，罰金罰
    鍰提高標準條例第一條前段、第二條，判處被告拘役五十日
    ，並諭知如易科罰金之折算標準，其認事用法均無違誤，量
    刑亦屬妥適。本案上訴人即臺灣板橋地方法院檢察署檢察官
    係依告訴人之請求而提起上訴，其上訴意旨略稱：原審量刑
    過輕云云，另被告之上訴意旨則謂：伊已與被害人達成和解
    ，並陸續賠償被害人之損失，請求判輕一點等語，然關於刑
    之量定，係實體法上賦予法院得為自由裁量之事項，倘其未
    有逾越法律所規定之範圍，或濫用其權限，即不得任意指摘
    為違法，被告雖就原審法院適法範圍裁量權之行使為爭執，
    惟原審量定刑期，已審酌被告各種犯罪情狀（包括被告於判
    決當時確實並未賠償告訴人），並無失出，是上訴人均稱原
    審量刑不當，請求改判云云，為無理由，均應予以駁回。惟
    因被告前未曾受有期徒刑以上刑之宣告，此有臺灣高等法院
    被告前案紀錄表附卷可稽，其因一時失慮偶罹刑典，且除已
    陸陸續續賠償告訴人外，並於本院九十四年五月十九日準備
    期日與告訴人協議只要再支付新臺幣（下同）一萬元予告訴
    人，告訴人即願意原諒伊，其後並先後於該次準備期日及同
    日準備期日退庭後之某時，分別交付七千元及三千元予告訴
    人，有本院前開準備程序筆錄及告訴人所寫之收據在卷可查
    ，足見告訴人確已原諒被告，本院因認被告經本次罪刑之宣
    告後，應已能知所警惕，而無再犯之虞，原宣告之刑以暫不
    執行為適當，爰依刑法第七十四條第一款規定，併予宣告緩
    刑二年，以啟自新。
據上論斷，應依刑事訴訟法第四百五十五條之一第一項、第三項
、第三百六十八條，刑法第七十四條第一款，判決如主文。
本案經檢察官葉志飛到庭執行職務。
中　　華　　民　　國　　94　　年　　7 　　月　　5 　　日
                  刑事第十一庭  審判長法　官  潘  翠  雪
                                  　　法  官　王  士  珮??
                                      法  官　楊  明  佳
                                      ??
上列正本證明與原本無異。
不得上訴。
                                      書記官  黃  炎  煌
中　　華　　民　　國　　94　　年　　7 　　月　　5 　　日
附錄法條：
刑法第277 條（普通傷害罪）
傷害人之身體或健康者，處三年以下有期徒刑、拘役或一千元以
下罰金。
犯前項之罪因而致人於死者，處無期徒刑或七年以上有期徒刑；
致重傷者，處三年以上十年以下有期徒刑。
